【裁判字號】    94,訴,1092
【裁判日期】    950310
【裁判案由】    毒品危害防制條例
【裁判全文】
臺灣基隆地方法院刑事判決              94年度訴字第1092號
公  訴  人  臺灣基隆地方法院檢察署檢察官
被      告  乙○○
                    現於臺灣基隆看守所
上列被告因毒品危害防制條例案件，經檢察官提起公訴（94年度
毒偵字第3011號）及併案審理（94年度毒偵字第3274號），本院
合議庭裁定由受命法官獨任進行簡式審判程序，茲判決如下：
    主  文
乙○○連續施用第一級毒品，累犯，處有期徒刑拾月，扣案之第
一級毒品海洛因合計淨重零點玖柒公克（不含包裝袋）均沒收銷
燬之，裝置上開第一級毒品海洛因之包裝袋貳個、注射針筒壹支
、藥鏟貳支均沒收。
    理  由
一、犯罪事實：
    乙○○前因施用毒品案件，先後2 次經觀察勒戒後，均認無
    繼續施用毒品傾向，由臺灣基隆地方法院檢察署檢察官分別
    於民國（下同）87年8月20日、87年9月30日，以87年度偵字
    第3437號、87年度偵字第4242號為不起訴處分確定；又因施
    用毒品案件，先送強制戒治後，再由臺灣基隆地方法院檢察
    署檢察官聲請簡易判決處刑，經本院以88年度基簡字第79號
    判處有期徒刑4 月確定；再因施用毒品案件，由臺灣基隆地
    方法院檢察署檢察官提起公訴，本院以90年度易字第10號判
    處有期徒刑7 月確定；嗣又因施用毒品案件，由臺灣基隆地
    方法院檢察署檢察官提起公訴，本院以90年度訴字第636 號
    判處有期徒刑1 年確定，再因施用毒品案件，由臺灣基隆地
    方法院檢察署檢察官提起公訴，本院以93年度訴字第145 號
    判處有期徒刑10月確定，嗣於94年8 月25日執行完畢。猶不
    知悔改，復基於施用第1級毒品海洛因之概括犯意，自94年9
    月5日起至95年1月5 日止，連續在基隆市○○○路加油站公
    廁內或南榮路住處頂樓，以針筒注射或將海洛因摻在香煙內
    之方式，施用第1 級毒品海洛因多次。嗣分別於（一）94年
    9月5 日22時50分許，在基隆市○○○街57之1號10樓為警持
    本院法官核發之搜索票查獲，並扣得海洛因1 包淨重0.86公
    克；（二）94年11月4 日14時20分許，在基隆市○○區○○
    路20號前為警查獲；（三）94年12月7 日16時10分許，在基
    隆市仁愛區○○○路118巷9弄13之4 號警查獲，並扣得海洛
    因1包淨重0.11公克、注射針筒1支、藥鏟2支。
二、程序事項：
    本件被告乙○○所犯者非為死刑、無期徒刑、最輕本刑為3
    年以上有期徒刑之罪或高等法院管轄第一審案件，其於準備
    程序進行中，先就被訴事實為有罪之陳述，經告知其簡式審
    判程序之旨，並聽取公訴人之意見後，本院依刑事訴訟法第
    273條之1第1項之規定，裁定由受命法官獨任進行簡式審判
    程序，合先敘明。
三、認定事實所依據之證據及理由：
（一）被告自白：被告於本院審理中自白其於前述時、地施用第
      1 級毒品之犯行事實，其任意自白核與下列事證相符，應
      堪採為證據。
（二）尿液檢驗結果：台灣尖端先進生技醫藥股份有限公司濫用
      藥物檢驗報告2 紙（附於94年度毒偵字第3011號偵查卷第
      48頁、94年度毒偵字第3274號偵查卷第78頁）：被告經警
      查獲後採集之尿液經檢驗結果，均呈海洛因代謝物嗎啡陽
      性反應。
（三）扣案物證：本案有第1 級毒品海洛因合計淨重0.97公克（
      有法務部調查局鑑驗通知書2紙在卷可稽）、注射針筒1支
      、藥鏟2支可資佐證，經被告供明均係供其施用毒品所用
      之物。
四、論罪及科刑之理由：
（一）查海洛因係毒品危害防制條例第2條第2項第1款所定之第1
      級毒品。核被告乙○○所為，係犯毒品危害防制條例第10
      條第1項之施用第1級毒品罪。又被告施用第1 級毒品前後
      ，持有第1級毒品之低度行為，應為其施用第1級毒品之高
      度行為所吸收，不另論罪。
（二）被告先後多次施用第1 級毒品之犯行，時間緊接，所犯係
      構成要件相同之罪名，顯係基於概括犯意反覆為之，為連
      續犯，應依刑法第56條之規定，論以一罪，並依法加重其
      刑。未經公訴人起訴部分，與本院認定前揭有罪部分，有
      連續犯之裁判上一罪關係，為起訴效力所及，本院自應併
      予審究，附此敘明。
（三）末查被告曾受前揭犯罪事實欄所載有期徒刑之執行完畢，
      有臺灣高等法院被告全國前案紀錄表在卷可稽，其受有期
      徒刑之執行完畢後，5年以內再犯本件有期徒刑以上之罪
      ，為累犯，應遞加重其刑。
（四）本院審酌毒品對於人體會產生成癮性，係足以危害個人健
      康及社會安全之管制藥物，被告經過執行觀察、勒戒，猶
      不知戒除濫行施用毒品惡習，再犯本件施用毒品罪，深陷
      毒坑無法自拔，及其犯罪之自我麻醉動機、犯罪之手段、
      所生自我戕害結果及犯罪後坦承犯行之態度等一切情狀，
      量處如主文所示之刑，以示懲儆。
（五）扣案之第1 級毒品海洛因合計淨重0.97公克（不含包裝袋
      ），為違禁物，無論屬於被告與否，應依毒品危害防制條
      例第18條第1 項前段之規定沒收銷燬之，裝置上開第一級
      毒品海洛因之包裝袋2 個、注射針筒1支、藥鏟2支，為被
      告所有供本件犯罪所用之物，應依刑法第38條第1項第2款
      宣告沒收。
五、適用之法律依據：
    刑事訴訟法第273 條之1 第1 項、第299 條第1 項前段，毒
    品危害防制條例第10條第1項、第18條第1項前段，刑法第11
    條前段、第56條、第47條、第38條第1項第2款。
本案經檢察官甲○○到庭執行職務。
中    華    民    國    95    年    3     月    10    日
                  刑事第三庭法    官  齊 潔
以上正本證明與原本無異。
對於本件判決如有不服，應於收受送達後10日內，向本院提出上
訴書狀，上訴於臺灣高等法院，並按他造當事人之人數附具繕本
。
中    華    民    國    95    年    3    月     10    日
                            書 記 官  潘端典
附錄論罪法條：
毒品危害防制條例第10條
施用第一級毒品者，處 6 月以上 5 年以下有期徒刑。
施用第二級毒品者，處 3 年以下有期徒刑。


司法院資訊處製作；財團法人民間司法改革基金會備份。
